# 权益性交易会计处理总结

提问人：13757187143 时间：2020-07-06 16:04:00
一、母子公司之间 1 、 母公司获益 母公司：不公允部分当做撤资或利润分配，以零为限额冲减长期股权投资，超额部分确认投资收益 子公司：不公允部分当做撤资或利润分配，即依次冲减资本公积、盈余公积、未分配利润（资产负债表从上至下）。 2 、 子公司获益 母公司：不公允部分当做投资，确认长期股权投资。 子公司：
不公允部分当做接受投资，确认资本公积。二、其他具有控制关系的关联方之间 按照以上原则逐层冲减。三、无控制关系的关联方之间 确认或减少资本公积。
权益性交易的会计处理会计准则没有明确规定，以上总结根据上市公司公告及视野论坛案例汇总得出。也望路过有经验的大佬帮忙判断下是否正确。

回答人：chenyiwei
大体上可以这样理解。另外，对于“三、无控制关系的关联方之间”，在交易各方共同的母公司的个别报表层面应进行长期股权投资明细科目的调整处理，即调整增加对获益一方的长期股权投资成本，减少对受损一方的长期股权投资成本。在这一过程中，该共同母公司不确认损益、其他综合收益或其他权益变动。